【裁判字號】    97,易,806
【裁判日期】    970530
【裁判案由】    竊盜
【裁判全文】
臺灣彰化地方法院刑事判決               97年度易字第806號
公  訴  人  臺灣彰化地方法院檢察署檢察官
被      告  丙○○
                    （現因另案在臺灣彰化監獄彰化分監執行
            甲○○
                    號
                    （現因另案在臺灣南投監獄南投分監執行
上列被告因竊盜案件，經檢察官提起公訴（97年度偵字第2825號
），本院判決如下：
    主  文
丙○○共同攜帶兇器，毀越安全設備竊盜，處有期徒刑拾月。
甲○○共同攜帶兇器，毀越安全設備竊盜，處有期徒刑捌月。
    犯罪事實
一、丙○○與甲○○基於意圖為自己不法所有之犯意聯絡，於民
    國96年9 月16日凌晨1 時許，由丙○○駕駛車牌號碼8222-H
    T 自用小客車，甲○○駕駛丙○○所有之車牌號碼019-GZ大
    貨車，共同自臺中市北上至桃園縣大園鄉○○號○○道路，甲
    ○○先將所駕駛之前開大貨車停放於該快速公路交流道附近
    停放等候，丙○○再於同日凌晨3 時54分許，至桃園縣大園
    鄉圳頭村40之10號粘莊企業有限公司（下稱粘莊公司），以
    自現場拾得客觀上足以對人之生命、身體安全構成威脅之兇
    器木棍1 支，撐開毀壞粘莊公司之具隔絕防閑作用而屬於安
    全設備之鐵窗後，侵入該公司內（無故侵入建築物部分未據
    告訴），再由丙○○以自備之電線接通乙○○所有堆高機（
    TOYO TA 牌，引擎號碼：DZ0000000） 電門啟動引擎，將該
    堆高機1 部竊取得手後，將該堆高機駕駛至前開大貨車上，
    嗣由丙○○駕駛前開自用小客車在前，甲○○駕駛前開大貨
    車搭載竊得之堆高機尾隨在後，因暫未覓得買主，丙○○乃
    決意將前開堆高機載運至新竹縣新竹市○○區○○路五段
    144 號後方空地藏放。嗣丙○○因另犯竊盜案件在押，經警
    借提調查時，丙○○遂於有偵查權限之機關發覺其涉有本案
    竊盜行為前，主動向員警自首所涉前揭竊盜犯行，並願接受
    裁判，而循線查獲全情。
二、案經彰化縣警察局移送臺灣彰化地方法院檢察署檢察官偵查
    起訴。
    理  由
一、本案被告所犯係屬刑事訴訟法第376 條第2 款所列之刑法第
    321 條第1 項之加重竊盜罪，本院爰依同法第284 條之1 之
    規定行獨任審判。次按被告以外之人於審判外之陳述，雖不
    符刑事訴訟法第159 條之1 至第159 條之4 之規定，而經當
    事人於審判程式同意作為證據，法院審酌該言詞陳述或書面
    陳述作成時之情況，認為適當者，亦得為證據。當事人、代
    理人或辯護人於法院調查證據時，知有第159 條第1 項不得
    為證據之情形，而未於言詞辯論終結前聲明異議者，視為有
    前項之同意，刑事訴訟法第159 條之5 定有明文。查本案全
    部卷證，公訴人及被告等均不爭執其證據能力，本院復衡以
    該等供述證據作成時之情況，應為適當，是可認後述所引用
    證據之證據能力均無疑義，合先敘明。
二、上揭犯罪事實，業據被告丙○○於警、偵訊及被告丙○○、
    甲○○於本院審理時坦承不諱，核與證人即被害人乙○○於
    警詢中證述之失竊情節相符，並有照片6 張、贓物認領保管
    單各1 紙附卷可稽，足認被告丙○○、甲○○之自白與事實
    相符，堪可採為論罪科刑之依據。被告甲○○雖於偵查中另
    辯稱：「當日丙○○叫伊開他的大貨車到桃園交流道那邊等
    ，伊沒有到現場去，後來丙○○開自用小客車到桃園交流道
    找伊開大貨車過去載堆高機，伊並未在現場把風」云云。惟
    按共同正犯之成立，祇須具有犯意之聯絡，行為之分擔，既
    不問犯罪動機起於何人，亦不必每一階段犯行，均經參與；
    又共同正犯間，非僅就其自己實施之行為負其責任，並在犯
    意聯絡之範圍內，對於他共同正犯所實施之行為，亦應共同
    負責（最高法院34年上字第862 號、32年上字第1905號判例
    著有明文）。查本件被告甲○○與被告丙○○間，就前開竊
    盜之犯罪行為事前既有犯意之連絡，並有行為之分擔，依上
    開說明，自應就上開竊盜犯行同負共犯之責任，並不以其個
    人有親自參與犯罪行為實施之部分為限。故本件被告甲○○
    前揭所辯，對其所應負之責任並不生影響。綜上所述，本案
    事證明確，被告丙○○、甲○○竊盜犯行，洵堪認定。
三、按所謂「其他安全設備」，指門扇、牆垣以外，依社會通常
    觀念足認為防盜之一切設備者，即屬相當（最高法院著有25
    年上字第4168號判例參照）。窗戶及裝設其上之鐵窗均具有
    防閑之效用，依社會通常之觀念，屬於維護安全之防盜設備
    ，自屬同條文規定之安全設備；次按刑法第321 條第1 項第
    3 款之攜帶兇器竊盜罪，係以行為人攜帶兇器竊盜為其加重
    條件，此所謂兇器，其種類並無限制，凡客觀上足對人之生
    命、身體、安全構成威脅，具有危險性之兇器均屬之，且祇
    須行竊時攜帶此種具有危險性之兇器為已足，並不以攜帶之
    初有行兇之意圖為必要（最高法院79年臺上字第5253號判例
    參照）。又該條款所稱之兇器，乃依一般社會觀念足以對人
    之生命、身體、安全構成威脅，而具有危險性之器械而言。
    查本件被告丙○○所持撐開並毀壞鐵窗之木棒，依一般社會
    觀念，屬足以對人之生命、身體、安全構成威脅，而具有危
    險性之器械（參考統字第439 號解釋，亦認木棍為兇器），
    自屬於兇器無訛。是核被告丙○○、甲○○所為，均係犯刑
    法第321 條第1 項第2 、3 款之攜帶兇器，毀越安全設備竊
    盜罪。被告丙○○與甲○○就上開竊盜犯行，互有犯意聯絡
    及行為分擔，均為共同正犯。再被告丙○○係於另案加重竊
    盜案件為警查獲時，於有偵查犯罪職權之機關或個人發覺其
    本案竊盜犯罪前，主動向偵查其他案件之員警供承前開竊盜
    行為，且表示願接受裁判一節，有被告之警詢筆錄1 份在卷
    可考，爰依刑法第62條前段之規定減輕其刑。爰審酌被告2
    人正值壯年，竟均不思循正當途徑獲取財物，反因一時貪念
    ，任意竊取他人財物，且所竊取之堆高機等物為他人之生財
    工具，價值非低，影響他人財產權，惡行非輕，惟念渠等犯
    後均坦承犯行，態度尚可，暨考量其生活狀況、智識程度、
    行竊手段等一切情狀，分別量處如主文所示之刑。又被告丙
    ○○持供竊盜犯行所用之木棍，係於上開時、地隨手自路邊
    撿拾，且於犯案後旋即棄置，業據被告丙○○於本院審理時
    供述在卷，本院衡酌該木棍既未扣案，又非違禁物，為免日
    後執行困難，爰不予宣告沒收，併予敘明。
據上論斷，應依刑事訴訟法第299 條第1 項前段，刑法第28條、
第321 條第1 項第2 款、第3 款、第62條前段，判決如主文。
本案經檢察官蔡明達到庭執行職務。
中    華    民    國    97    年    5     月    30    日
                  刑事第一庭    法      官  胡宜如
以上正本證明與原本無異。
如不服本判決，應於送達後10日內向本院提出上訴狀（須附繕本
）。
告訴人或被害人對於判決如有不服具備理由請求檢察官上訴者，
其上訴期間之計算係以檢察官收受判決正本之日期為準。
中    華    民    國    97    年    5     月    30    日
                                書  記  官  蕭秀吉
附錄本案論罪科刑法條：
中華民國刑法第321條
犯竊盜罪而有左列情形之一者，處六月以上、五年以下有期徒刑
：
一、於夜間侵入住宅或有人居住之建築物、船艦或隱匿其內而犯
    之者。
二、毀越門扇、牆垣或其他安全設備而犯之者。
三、攜帶兇器而犯之者。
四、結夥三人以上而犯之者。
五、乘火災、水災或其他災害之際而犯之者。
六、在車站或埠頭而犯之者。
前項之未遂犯罰之。


司法院資訊處製作；財團法人民間司法改革基金會備份。
